CURRICULUM VITAE

DATOS PERSONALES

Nombre y Apellido: Ruis Ezequiel Damián

DNI: 35.359.976

Nacionalidad: Argentino

Domicilio: Vicente López 1120, 3B, Monte Grande, Est. Echeverría

Núm. Teléfono: Cel. (011) 1569759579 Tel. 4231-1261

Email: ezequielruis@gmail.com

PERFIL



ARQUITECTO UBA CON TITULO, recibido año 2017

Me considero un profesional con un claro perfil orientado a la producción, gestión y planificación de obras de arquitectura. Cuento con una excelente capacidad de aprendizaje y un perfil de liderazgo, fácil adaptación a grupos de trabajo y experiencia en las distintas áreas de la construcción.

FORMACION ACADEMICA

2018 – 2020 Especialización en Producción y Gestión de Obra

UBA - FADU

POSGRADO (tesis en curso)

2009-2017 Arquitecto

UBA - FADU

Con Titulo sin matrícula (opción de sacar de ser requerido)

2006-2008 Maestro Mayor de Obras

Instituto Tecnológico San Bonifacio Matriculado N° T 37733 – AL DIA

EXPERIENCIA LABORAL

2013-Act.	ESTUDIO RR	Arquitectura
-----------	------------	--------------

PUESTO Socio Gerente

TRABAJOS Proyecto y Dirección de Obras de Arquitectura de pequeña y mediana escala,

viviendas unifamiliares y multifamiliares, locales comerciales, remodelaciones.

Obras ejecutadas por 2000m2 a la actualidad.

TAREAS Gerenciamiento de los proyectos y obras, confección de planos y

documentaciones de obras. Cómputos y presupuestos. Dirección de obras por contratos separados y administración. Certificaciones y seguimientos de obras. Planificación y programación de obra, armado de diagramas de Gannt y curvas

de inversión. Estudios de mercado. Tramitaciones municipales en varios

municipios con matrículas habilitadas en Lomas de Zamora, Almirante Brown, Cañuelas, San Vicente, Brandsen, Esteban Echeverría y Florencio Varela.

Personal a cargo: 5 empleados

Página web: www.estudiorr.com

Facebook: https://www.facebook.com/estudiorivasruis/

2018-Act. IMPACTO CERO CONSULTORA

PUESTO Socio Fundador

TRABAJOS Servicios de Higiene y Seguridad para empresas, asesoramiento, confección de

programas, planes de evacuación, evaluación de riesgos, entrenamiento,

capacitaciones sobre riesgos laborales, mediciones.

TAREAS Planificación de trabajos, presupuestos, administración de empresa.

Seguimientos de contratos. Coordinación interna y externa. Proveedores.

Página web: www.consultoraimpactocero.com

Facebook: https://www.facebook.com/consultoraimpactocero

2015-2018. TRECC S.A.

PUESTO: Sobrestante part-time para la consultora Trecc S.A. en obras urbanísticas

Pro.Cre.AR.

OBRA: PROCREAR Lomas de Zamora (año 2015 a 2016): Conjunto de vivienda de

15.000 m2, 133 viviendas, 6 locales comerciales y 6 SUM. INFREAESTRUCTURA

de obra, Red cloacal con cañería de bombeo, red eléctrica, red de Gas,

pavimentos y espacios públicos.

TAREAS: Controles de calidad, armado y emisión de órdenes de servicio, control de

avances y armado de informes semanales y mensuales, revisión de documentaciones entregada por la Empresa Constructora, revisión de documentaciones de seguridad e higiene de contratistas y subcontratista, revisión de certificados, confección de minutas de reuniones, control de personal, trabajo con equipo de Director de Obra residente, Director de Obra y

Coordinadora de equipo.

OBRA: PROCREAR Haedo (año 2017): Conjunto de vivienda de 19.000 m2, 129

viviendas distribuidas en 57 viviendas Dúplex, 2 edificios de PB y 2 pisos con 24 departamentos, y dos edificios de PB y 4 pisos con 48 viviendas y 3 locales. Infraestructura de Servicios, Red Pluvial, Red Cloacal, Red de Agua, pavimentos,

espacio público, Riego, y Red de Gas.

TAREAS: Certificación a la Empresa Constructora, ejecución de planillas de medición

según avance de Obra. Controles de calidad, armado y emisión de órdenes de servicio, control de avances y armado de informes semanales y mensuales,

revisión de documentaciones entregada por la empresa constructora, revisión de documentaciones de seguridad e higiene de contratistas y subcontratista, confección de minutas de reuniones, control de personal, trabajo con equipo de Director de Obra residente, Director de Obra y Coordinadora de equipo.

OBRA: ProCreAr San Martin, conjunto de 30.000m2 con 299 viviendas e

Infraestructura de Servicio.

TAREAS: Auditorías internas de avance de obra y certificación. Control interno de

calidad.

2012-2013 Cadista GRUPO SIGMA SRL.

Encargado de la oficina técnica de la empresa, confección de planos, impresiones, archivado, stock, diseño de piezas. Referencia: Carlos Gutiérrez 1531556690

2008-2009 Cadista Free-Lance

Para arquitecta, confección de planos municipales, ploteos, armado de carpetas técnicas, cortado y plegado de planos. Trámites municipales-

Arq. Gabriela Carvallo MºM 2761 M. CAPBA 16374

EXPERIENCIA ACADEMICA

2016 – Act. DOCENTE EN FORMACION – UBA – FADU PYOO

Materia Práctica y Organización de Obra de la carrera de Arquitectura de la FADU, grupo de 35 alumnos a cargo, visitas a obras de arquitectura e ingeniería, planificación y programación de obras. Análisis de costos de obras. Roles Profesionales, contexto profesional.

HABILIDADES

Cuento con un gran manejo de diversos programas específicos de nuestra profesión que fui desarrollando tanto independientemente como en distintos cursos de capacitación profesional.

ArchiCAD Nivel Profesional

Manejo fluido de las funciones BIM, confección de modelo 3D de arquitectura y confección de planos de obra, detalles, cálculo de cómputos. Confección de listados y planillas, rendes y vistas del modelo. Capacitación Independiente.

AutoCAD Nivel Avanzado

Manejo avanzado de las funciones 2D para la confección de documentaciones de obra, armado de planos e impresiones.

Curso de 180 horas con título de DISEÑADO PROYECTUAL ASISTIDO POR COMPUTADORA − Centro de Formación Profesional № 401. L. de Zamora.

Office Proyect Nivel Intermedio

Confección de diagramas de Gantt. Asignación de recursos. Seguimientos y

confección de informes de avance y estado de obra.

Capacitación Independiente.

3D Studio Nivel Intermedio

Manejo de las herramientas. Asignaciones de materiales creación de nuevos

materiales, iluminación y renderizado.

CURSO AÑO 2009 – GRUPO D DISEÑO DIGITAL, Pacheco de Melo 2939.

Photoshop Nivel Avanzado

Edición de fotos y post-producción de renderizados. Armado de láminas,

herramientas de edición profesional. Manejo fluido de todas las

herramientas.

Capacitación Independiente.

Office Completo Nivel Avanzado

Manejo fluido de Word y Excel. Excel manejo avanzado con armado de

tablas y asignaciones de funciones varias. Confección de cómputos y

presupuestos de obras. Capacitación Independiente.

IDIOMAS

INGLES ESCRITO: MEDIO

HABLADO: MEDIO

CURSOS Y CAPACITACIONES

GESTION DE PROYECTOS Cámara Argentina de Construcción

METODOLOGIA PMI Raúl Bellomusto

(CURSANDO ACTUALMENTE) 51 horas de duración - Año 2019 – Modalidad Presencial

Gestión, Alcance, Costos y Proyectos, bajo la metodología del

Proyect Manager Institute

COORDINACION DE GRUPOS Cámara Argentina de Construcción

Lic. Daniela Pérez Vasaro, Lic. Emiliano Sánchez

22,5 horas de duración - Año 2018 – Modalidad Presencial

Herramientas para la coordinación de grupos.

GESTION DE LOS COSTOS Cámara Argentina de Construcción

EN LA CONSTRUCCION Ing. Marcelo Defiori

22,5 horas de duración - Año 2018 — Modalidad Presencial Herramientas para la gestión de costos en la construcción.

EXPERIENCIAS DE UTILIDAD

EN OBRAS

Sociedad Central de Arquitectos

Arq. Roberto Tarzi

23 horas de duración - Año 2013 – Modalidad Presencial

Herramientas para el manejo de obras.

CONTROL DE CALIDAD EN

Escuela

Escuela de Gestión de la Construcción

OBRA Y DE ESTRUCTURAS

Ing. Maximiliano Segerer

DE HORMIGÓNEXISTENTES

8 horas de duración – Año 2015 – Modalidad Online

Controles del H°A°, curado, ensayos y obtención de testigos.

MINIOBRAS

Consejo Profesional de Arquitectura y Urbanismo – CPAU

Arq. Cristian Gianni y Arq. Gustavo Di Costa

48 hs de duración – Año 2017 – Modalidad Presencial

Manejo de obras hasta 200m2.

DOCUMENTACION TÉCNICA DE OBRAS Cámara Argentina de la Construcción – CAC

Arq. Walter G. Troia

16 hs de duración – Año 2017 – Modalidad Online Generación de documentos de proyecto, contenido, organización interna empresarial, normas de calidad.